臺灣高等法院高雄分院刑事裁定
111年度聲再字第156號
再審聲請人  
即受判決人  黃英俊



上列聲請人因違反槍砲彈藥刀械管制條例案件，對於本院111年
度上訴字第18號中華民國111年4月14日第二審確定判決（臺灣高
雄地方法院110年度重訴字第11號，起訴案號：臺灣高雄地方檢
察署110年度偵字第3471號、110年度偵字第12215號）聲請再審
，本院裁定如下：
    主  文
再審之聲請駁回。
    理  由
一、聲請意旨略以：本人持有之A、B兩槍零件未完整，不構成具
    殺傷力槍枝所必要之主要零件，並未觸法，造成被告被冤枉
    ，顯已違反人權之公平、公正、公義。本人持有之A、B兩槍
    ，A槍為運動發聲用之起跑槍，為德國威爾森史密斯公司製
    造，可向原廠查證，此槍出廠為防改造設計，槍管內阻鐵一
    經拆除，槍管必定損壞，槍管和槍身為一體式構造，完全無
    可能更換槍管，置放發號彈之轉輪彈室，並非可直線射擊發
    號彈之設計，而是向下斜度設計，材質全枝以脆弱之「鋅」
    軟金屬製造，完全不足以承受高壓力之火藥或子彈來發射，
    轉輪彈室向下擊發必破壞槍身、槍管。又被告徒手塞入之鐵
    管也未固定，何來是為強固之用，看照片就能看出鐵管與槍
    管已非圓形也已破壞，鐵管也可直接取出來並未固定，僅為
    觀賞作用。此槍和B槍一樣皆無槍管並不構成槍枝，更不可
    能具殺傷力。綜上，請准予與鑑識槍枝警官交互詰問，方能
    使諸多事證疑問得以證實云云。
二、按法院認為聲請再審之程序違背規定者，應以裁定駁回之，
    刑事訴訟法第433條前段定有明文。又聲請再審，應以再審
    書狀敘述理由，附具原判決之繕本及證據，提出於管轄法院
    為之，同法第429條前段亦有明文，所謂敘述聲請再審之理
    由，須就原確定判決有何合於刑事訴訟法第420條第1項各款
    所列情形為具體之陳述，始克相當，否則其程式即有欠缺，
    應先從程序上予以駁回。經查，本件聲請再審意旨係以聲請
    人即受判決人黃英俊自己之說詞，而主張其所製造之A槍無
    殺傷力，且未就B槍為製造槍枝行為，然聲請人未提出任何
    證據以實其說，況原確定判決已敘明依內政部警政署刑事警
    察局民國110年4月6日刑鑑字第1100016847號鑑定書及111年
    1月26日刑鑑字第1110004413號函文、原審就A槍、B槍之勘
    驗結果等證據資料，參酌聲請人所為之自白，而認定聲請人
    所製造之A槍具殺傷力、就B槍已著手製造槍枝行為，所為之
    論斷，俱有卷內資料可資覆按，並無再行調查之必要，聲請
    人猶執前詞否認犯罪並聲請傳喚鑑識警官作證，自形式上難
    認已提出合法之再審理由。是聲請人以上開意旨聲請再審，
    經核未敘明具體之再審事由及提出證據，其聲請再審之程序
    自屬違背規定，且無從補正，本件再審之聲請為不合法，應
    予駁回。
三、刑事訴訟法第429條之2前段規定，聲請再審之案件，除顯無
    必要者外，應通知聲請人及其代理人到場，並聽取檢察官及
    受判決人之意見。其立法意旨係為釐清聲請再審是否合法及
    有無理由，故除顯無必要者外，如依聲請意旨，從形式上觀
    察，聲請顯有理由而應裁定開始再審；或顯無理由而應予駁
    回；或顯屬程序上不合法且無可補正，當毋庸依上開規定通
    知到場聽取意見之必要，以免徒然浪費有限之司法資源。查
    聲請人所提聲請再審意旨形式上觀之即可認顯無理由，故依
    前開說明，本院認本件尚無依刑事訴訟法第429條之2前段規
    定，通知聲請人到場，並聽取檢察官及聲請人意見之必要，
    併此敘明。　　
據上論結，應依刑事訴訟法第433條前段，裁定如主文。
中　　華　　民　　國　　111 　年　　12　　月　　20　　日
                  刑事第九庭    審判長法  官  莊崑山
                                      法  官  惠光霞
                                      法  官  林家聖
以上正本證明與原本無異。
如不服本裁定應於送達後5日內向本院提出抗告狀。
中　　華　　民　　國　 111　　年　　12　　月　　20　　日
                                      書記官  王秋淑